【裁判字號】    95,訴,26
【裁判日期】    950626
【裁判案由】    損害賠償
【裁判全文】
臺灣嘉義地方法院民事判決                95年度訴字第26號
原      告  乙○○
訴訟代理人  賴坤志律師
被      告  甲○○
上列當事人間損害賠償事件，本院於民國95年6月12日言詞辯論
終結，判決如下：
    主  文
原告之訴及假執行之聲請均駁回。
訴訟費用由原告負擔。
    事  實  及  理  由
一、原告起訴主張： 門牌號碼嘉義縣水上鄉義興村27號之平房1
    棟（下稱系爭建物）為伊所有，系爭建物旁側有被告所有達
    50 年 以上之蓮霧樹1 棵及芒果樹2 棵（下稱系爭果樹），
    樹幹高聳，枝葉茂盛，因不產果實，被告均置之不理而從未
    加以修剪。原告不得已，乃於民國85年2 月間以存證信函通
    知被告前來砍除，惟被告置若罔聞。迨94年7 月間因海棠颱
    風來襲，系爭果樹枝幹折斷，將原告所有房屋及小客車（下
    稱系爭車輛）撞毀， 致原告受有汽車修理費新臺幣（下同）
    87,400元、房屋修理費244,502 元、房屋裝璜費180,000 元
    之損害。再原告於84年起即一再請求被告修剪系爭果樹，以
    免發生危險，惟被告置之不理，業如前述，原告長期生活在
    萬般恐懼之中，致精神上受有200,000 萬元之損害。為此，
    爰依民法第184 條、第195 條第1 項之規定提起本訴，並聲
    明：被告應給付原告711,902 元，及自起訴狀繕本送達翌日
    起至清償日止，按年息百分之5 計算之利息，併陳明願供擔
    保請准宣告假執行。
二、被告則以：原告主張之內容均不實在，應由原告負舉證之責
    。查系爭建物所坐落之土地，係原告向伊承租，原告既於85
    年2 月間以存證信函通知伊砍除系爭果樹，若伊不於相當期
    間內刈除，自得準用（按：應係類推適用）民法第797 條規
    定，由原告自行刈除系爭果樹，然原告卻捨此不為，何況颱
    風來襲前，電視報紙事先皆有預告，原告不能諉為不知，乃
    原告竟將系爭車輛停放於系爭果樹下，如因颱風來襲致折斷
    枝幹撞壞，凡此皆係可歸責於原告自己，與伊無涉。又原告
    主張之房屋裝璜，係5 年前之事，如受有損害，係原告於颱
    風後砍斷系爭果樹打壞的，原告之訴顯無理由等語，資為置
    辯。從而聲明：駁回原告之訴，併陳明如受不利判決，願供
    擔保免予假執行。
三、本件原告主張系爭建物旁側有被告所有之系爭果樹，因94年
    7月間海棠颱風來襲時折斷致毀損系爭建物及車輛之事實，
    為被告所否認，原告固提出卷附照片7張為證；惟按侵權行
    為所生之損害賠償請求權，雖不以積極行為為限，不作為亦
    包括在內，然仍以消極之不作為致他人於損害，且損害與不
    作為間有相當因果關係為其成立要件，最高法院90年度台上
    字第1682號、83年度台上字第710號判決意旨可資參照。又
    按當事人主張有利於己之事實者，就其事實有舉證之責任，
    民事訴訟法第277條亦定有明文。查原告所提出之7張照片，
    第1張為果樹位於房屋旁之照片，僅得證明系爭房屋側有系
    爭果樹存在，而第2至5張為房屋內部受損情形，僅得證明系
    爭房屋內部受有損害，又第6張為車輛受損照片，僅得證明
    系爭車輛受有損害，末第7張則為果樹折斷之樹枝掉落在車
    輛上之照片，然其拍攝日期為87年1月1日，並非海棠颱風來
    襲之時間，是依據原告所提上開證據，尚難認原告系爭房屋
    及車輛為海棠颱風來襲時遭被告所有之系爭果樹損壞，原告
    復未舉出其他證據足供證明原告所主張被告之果樹於海棠颱
    風來襲時損壞原告之房屋及車輛，難認原告上開主張之事實
    為可採。
四、按不法侵害他人之身體、健康、名譽、自由、信用、隱私、
    貞操，或不法侵害其他人格法益而情節重大者，被害人雖非
    財產上之損害，亦得請求賠償相當之金額，固為民法第195
    條第1項所明定。然查，本件原告主張其於84年間即以存證
    信函通知被告砍除系爭果樹，然被告均置之不理，致被告長
    期生活在萬般恐懼之中。然原告僅泛稱其生活在萬般恐懼中
    ，難認原告得依上開規定請求被告給付精神慰撫金。
五、綜上，本件原告依民法第184 條、第195 條之規定，請求被
    告賠償所受損害711,902 元，及自起訴狀繕本送達翌日起至
    清償日止，按年息百分之5 計算之利息，洵屬無據，不應准
    許，而予駁回。又原告之訴既經駁回，則其假執行之聲請即
    亦失所附麗，應併予駁回。此外，本件事證已臻明確，兩造
    其餘之攻擊防禦方法及舉證，核於判決結果不生影響，爰不
    一一論斷，附此敘明。
六、據上論結，原告之訴為無理由，依民事訴訟法第78條判決如
    主文。
中    華    民    國    95    年    6     月    26    日
                  民一庭法  官      劉瓊雯
以上正本證明與原本無異
如對本判決上訴須於判決送達後20日內向本院提出上訴狀。
中    華    民    國    95    年    6     月    26    日
                        書記官      王立梅


司法院資訊處製作；財團法人民間司法改革基金會備份。
